臺灣臺北地方法院簡易民事判決
109年度北簡字第8106號
原      告  吳有龍  



訴訟代理人  王文範律師（法扶律師）
被      告  祝勝瑋  



上列當事人間請求侵權行為損害賠償事件，經本院一○八年度附
民字第五○八號刑事附帶民事訴訟裁定移送前來，本院於民國一
百一十一年四月二十七日言詞辯論終結，判決如下︰
    主    文
被告應給付原告新臺幣參萬元，及自民國一百零八年八月二十九
日起至清償日止，按年息百分之五計算之利息。
原告其餘之訴駁回。
訴訟費用由被告負擔百分之十五，餘由原告負擔。
本判決第一項得假執行。但被告如以新臺幣參萬元為原告預供擔
保，得免為假執行。
    事    實
甲、原告方面：
一、聲明：被告應給付原告新臺幣（下同）二十萬元，及自起訴
    狀繕本送達翌日（即民國一百零八年八月二十九日）起至清
    償日止，按年息百分之五計算之利息。
二、陳述略稱：
  ㈠緣被告祝勝瑋於一百零七年六月一日於臺北市○○區○○街○○○巷
    ○號一樓，因細故對原告心生不滿，竟出拳毆打原告，致原
    告受有左下眼臉與左鼻翼挫傷、右頸挫傷瘀傷、頸部挫扭傷
    、左腰部挫扭傷、右手大拇指及中指擦傷等多處傷害，此有
    國立臺灣大學醫學院附設醫院（下稱臺大醫院）出具之診斷
    證明書可稽。
　㈡嗣被告上開傷害行為業經臺灣臺北地方檢察署（下稱臺北地
    檢署）偵查終結，並以一○七年度偵字第二七五六六號、一○
    八年度偵字第一二九五號起訴，復經本院一○八年度易字第
    八○三號、臺灣高等法院一○九年度上易字第六六九號刑事判
    決判罪確定，對臺灣高等法院一○九年度上易字第六六九號
    刑事判決沒有意見。被告不法侵害原告身體上法益，使其受
    有損害，原告因受有前揭多處傷害，影響基本日常生活及工
    作，精神受有相當程度痛苦，爰依侵權行為法律關係提起本
    件訴訟。
　㈢原告學歷為高中畢業，於遭遇被告攻擊後即休息、退出車行
    ，又遇疫情而失業至今，目前無任何收入，曾擔任過越南人
    力仲介處長、教育訓練人員，家庭狀況為已婚，並育有一子
    ，原告為家中唯一經濟來源，惟目前無收入，故家中生計困
    頓。關於原告於一百零八年名下有共有房屋及三部汽車，共
    有房屋是二、三十年前繼承所得，且均已遭強制執行法拍，
    但是否拍賣掉不清楚，原告沒有住在那裡或使用出租該共有
    房屋，三部汽車係於二、三十年前登記為原告負責人之五常
    米行商號名下，而該三部汽車均已遭環保署拖吊處理，原告
    均未使用。原告近年均係以車輛經營機場接送服務，前揭福
    斯汽車應係營業使用之車輛，目前原告亦未在使用，車後來
    已經賣掉，後來也沒有從事這個行業。至被告先前抗辯稱原
    告配偶並非無收入，原告並非經濟唯一支柱部份，原告配偶
    斯時係任職於中華電信之電話銷售員，其並無底薪，每月薪
    資均非固定，最高僅為一萬餘元，其金額顯非足夠支持臺北
    市家庭之經濟，故原告確為家中之經濟支柱。
　㈣兩造刑案就已經談過，應該沒有和解的可能，本件原告請求
    金額二十萬元都是精神慰撫金，車損與本件無關。兩造案件
    因分開審理應該很難互相抵銷，對本院一○九年度訴字第二
    八四七號民事全卷沒有意見，臺灣高等法院一一○年度上易
    字第三○二號民事判決已經確定。
三、證據：提出另案民事答辯狀影本一件為證。
乙、被告方面：被告未於最後言詞辯論期日到場，前曾到庭聲明
    陳述如下：
一、聲明：原告之訴駁回。
二、陳述略稱：
  ㈠關於本院一○八年度易字第八○三號刑事全卷兩造均判罪，有
    意見也沒有用。兩造是互毆，原告毀損被告兩台賓士車，如
    果原告賠被告一百五十萬元，被告就賠原告二十萬元。
  ㈡被告學歷為專科畢業，現在是零收入，以前本來就是買幾台
    租賃車請司機在跑，後來被原告砸車以後就把車子賣掉，所
    以現在沒有收入。被告沒有房子、車子、股票、存款，還欠
    銀行的錢，家裡有二個哥哥，一個姐姐，父母都已過世。
  ㈢對臺灣高等法院一○九年度上易字第六六九號刑事判決沒有意
    見。關於原告陳報狀，被告認為裡面很多是假的，因為原告
    本來有一部車子，後來卻蓄意脫產把車子辦到別人名下，還
    是原告繼續使用，據被告了解原告太太在電信公司任職，並
    非如原告陳報狀所陳報其為家庭唯一經濟來源。
  ㈣關於本院一○九年度訴字第二八四七號民事全卷，臺灣高等法
    院一一○年度上易字第三○二號民事判決已確定，問題是被告
    沒有實際拿到錢。被告先前抗辯以車損十萬元及兩個月工作
    損失十萬元主張抵銷，但兩個月工作損失十萬元部分，被告
    現在沒有要這樣主張，至於車損十萬元部分，被告車損是一
    百零五萬元，臺灣高等法院也已判下來，被告前曾表示將該
    案一百零五萬元中的十萬元在本件抵銷，被告的車是靠行在
    訴外人東輝小客車租賃有限公司（下稱東輝公司），所以判
    給東輝公司的款項，實際上是應該要給被告，被告反悔一毛
    錢都不賠，原告訴訟代理人均稱聯絡不上原告。
三、證據：無。
丙、本院依職權調閱本院一○八年度易字第八○三號刑事全卷、臺
    灣高等法院一○九年度上易字第六六九號刑事判決、本院一○
    九年度訴字第二八四七號民事全卷、臺灣高等法院一一○年
    度上易字第三○二號民事判決，並調閱兩造及原告配偶即訴
    外人王淑芳財產所得資料。
    理    由
一、程序方面：
  ㈠按民事訴訟法第十五條第一項規定：「因侵權行為涉訟者，
    得由行為地之法院管轄。」。經查，本件傷害發生地位於臺
    北市○○區○○街○○○巷○號一樓，屬本院轄區，故本院具有管轄
    權。
  ㈡按原告於簡易訴訟判決確定前，得撤回訴之全部或一部（民
    事訴訟法第四百三十六條第二項適用同法第二百六十二條第
    一項前段）。經查，件原告原聲明第二項原為「原告願提供
    現金為擔保，請准宣告假執行。」，嗣於一百零九年六月二
    十四日言詞辯論期日撤回聲明第二項部分，參酌前揭規定，
    程序並無不合，應予准許。
  ㈢本件被告經合法通知未於最後言詞辯論期日到場，核無民事
    訴訟法第三百八十六條所列各款情形，應依職權由原告一造
    辯論而為判決。
二、本件原告主張被告於上開時地因對原告心生不滿，竟基於傷
    害之犯意毆打原告，致原告受有左下眼臉與左鼻翼挫傷、右
    頸挫傷瘀傷、頸部挫扭傷、左腰部挫扭傷、右手大拇指及中
    指擦傷等多處傷害之事實，業經本院依職權調閱本院一○八
    年度易字第八○三號刑事全卷資料、臺灣高等法院一○九年度
    上易字第六六九號刑事判決查明無訛（原告所稱臺大醫院診
    斷證明書參見臺北地檢署一○七年度偵字第二七五六六號卷
    第六十三頁），兩造除對原告請求損害賠償金額及被告抗辯
    抵銷部分有爭議外，被告對於傷害原告之事實並不爭執，堪
    認原告主張之前揭事實為真實。　　
三、按因故意或過失，不法侵害他人之權利者，負損害賠償責任
    ，民法第一百八十四條第一項前段定有明文。次按人格權受
    侵害時，以法律有特別規定者為限，得請求損害賠償或慰撫
    金；不法侵害他人之身體或健康者，對於被害人因此喪失或
    減少勞動能力或增加生活上之需要時，應負損害賠償責任；
    不法侵害他人之身體、健康、名譽、自由、信用、隱私、貞
    操、或不法侵害其他人格法益而情節重大者，被害人雖非財
    產上之損害，亦得請求賠償相當之金額，民法第十八條、第
    一百九十三條第一項、第一百九十五條第一項前段分別定有
    明文。再按不法侵害他人之人格權，被害人受有非財產上損
    害，請求加害人賠償相當金額之慰撫金時，法院對於慰撫金
    之量定，應斟酌實際加害情形、所造成之影響、被害人痛苦
    之程度、兩造之身分地位經濟情形及其他各種狀況，以核定
    相當之數額（最高法院四十七年臺上字第一二二一號、五十
    一年台上字第二二三號裁判意旨參照）。
四、經查，原告請求精神慰撫金二十萬元，審酌下列情狀，金額
    以三萬元為適當，被告以判給東輝公司之款項對原告為抵銷
    抗辯則屬無據：
　㈠原告陳稱學歷為高中畢業，於遭遇被告攻擊後即休息、退出
    車行，又遇疫情而失業至今，目前無任何收入，曾擔任過越
    南人力仲介處長、教育訓練人員。家庭狀況為已婚，並育有
    一子，原告為家中唯一經濟來源，惟目前無收入，故家中生
    計困頓等情，經調取原告財產所得資料顯示，原告本人於一
    百零八年名下有共有房屋及三部汽車，其他大致相符，但原
    告配偶即訴外人王淑芳財產所得資料顯示，其於一百零八年
    間薪資所得為二十九萬三千七百三十一元及名下共有二部汽
    車，原告稱其為家中唯一經濟來源並不屬實。
　㈡被告僅因細故即與原告發生互毆情況，造成原告受有左下眼
    臉與左鼻翼挫傷、右頸挫傷瘀傷、頸部挫扭傷、左腰部挫扭
    傷、右手大拇指及中指擦傷等多處傷害，被告陳稱學歷為專
    科畢業，現在是零收入，以前本來就是買幾台租賃車請司機
    在跑，後來被原告砸車以後就把車子賣掉，所以現在沒有收
    入。被告沒有房子、車子、股票、存款，還欠銀行的錢，家
    裡有二個哥哥，一個姐姐，父母都已過世等情，經本院依職
    權調閱被告財產所得資料大致相符。
　㈢審酌前揭被告之加害情形、原告所受傷害導致精神上痛苦之
    程度、兩造之身分、地位、經濟狀況等一切情狀，原告請求
    精神上損害賠償之金額，應以三萬元為適當。至於被告所為
    抵銷抗辯部分，其中兩個月不能工作損失部分，被告於本院
    一百一十一年二十三日言詞辯論期日已表示現在沒有要這樣
    主張（參本院卷第二一六頁），另車損十萬元部分，參諸本
    院依職權調閱一○九年度訴字第二八四七號民事全卷、臺灣
    高等法院一一○年度上易字第三○二號民事判決內容顯示，車
    損賠償係判給東輝公司，並非判給被告，被告以判給東輝公
    司之款項對原告為抵銷抗辯，此應屬無據。
五、綜上所述，原告本於民法侵權行為法律關係，請求被告給付
    原告二十萬元，及自起訴狀繕本送達翌日（即一百零八年八
    月二十九日）起至清償日止，按年息百分之五計算之利息，
    其請求於主文第一項之範圍內為有理由，應予准許。超過主
    文第一項範圍之請求，則屬無據，應予駁回。
六、本件係就民事訴訟法第四百二十七條第一項訴訟適用簡易程
    序所為被告一部敗訴之判決，依同法第三百八十九條第一項
    第三款規定，就被告敗訴部分應依職權宣告假執行。並依同
    法第三百九十二條第二項規定，就被告敗訴部分依職權宣告
    被告預供擔保後，得免為假執行。
七、本件事證已臻明確，兩造其餘攻擊防禦方法，於本判決結果
    不生影響，爰不一一論述，併此敘明。
八、據上論結，原告之訴為一部有理由，一部無理由，並依民事
    訴訟法第四百三十三條之三、第七十九條，判決如主文。
中　　華　　民　　國　　111 　年　　5 　　月　　25　　日
                              臺北簡易庭
                              法      官  文衍正
以上正本係照原本作成。
如對本判決不服，須於判決送達後二十日內向本庭（臺北市重慶
南路一段一百二十六巷一號）提出上訴狀。（須按他造當事人之
人數附繕本）。如委任律師提起上訴者，應一併繳納上訴審裁判
費。
中　　華　　民　　國　　111 　年　　5 　　月　　25　　日
                              書  記  官  高秋芬